【裁判字號】    89,軍上,41
【裁判日期】    890731
【裁判案由】    盜取財物等
【裁判全文】
臺灣高等法院高雄分院刑事判決                      八十九年度軍上字第四一號
    上  訴  人
    即  被  告  甲○○
右上訴人因盜取財物等案件，就其中逃亡部分不服國防部高等軍事法院高雄分院八十
九年高判字第○七五號中華民國八十九年六月二日第二審判決（起訴案號：國防部南
部地方軍事法院檢察署八十八年平偵（一）字第一一五號），提起上訴，本院判決如
左：
      主  文
上訴駁回。
      理  由
一、按軍事審判法第一百八十一條第五項規定，被告不服高等軍事法院宣告有期徒刑
    之上訴判決者，得以判決違背法令為理由，向高等法院提起上訴。是當事人向高
    等法院提起上訴，應以高等軍事法院宣告有期徒刑之上訴判決，違背法令為理由
    ，係屬法定要件，且必須據卷內資料為具體之指摘，並足以辨認原判決已具備違
    背法令之形式，始屬相當。如果上訴理由狀所指摘事項，純係就原審已經詳細調
    查並於判決理由內指駁說明之事項，執陳詞重為事實上之爭執，徒憑己見任意指
    摘，客觀上不足據以辨認原判決具備違背法令之形式時，即應認其上訴違背法令
    上之程式，予以駁回。
二、本件原判決維持第一審判決，認上訴人為海軍汽車勤務指揮部運輸第一中隊一兵
    ，入伍前曾於民國（下同）八十一、八十二年間二次違反麻醉藥品管理條例案件
    ，均經台灣高雄地方法院判處有期徒刑確定，並執行完畢，入伍後於八十四年間
    曾因逃亡罪，經海軍第一軍區司令部判處有期徒刑確定，亦經執行完畢，八十五
    年及八十七年間又分別因逃亡及侵占罪，經海軍第一軍區司令部及台灣台南地方
    法院判處有期徒刑一年十月、六月，並由台灣台南地方法院裁定應執行有期徒刑
    二年二月，於八十七年十二月二十五日執行完畢。回役後，上訴人仍不知悔改，
    又於八十八年十一月八日凌晨三時許，因家累而起意自台灣駐地不假潛逃，於同
    日下午三十五十分許（第一審判決誤載下午三時二十分犯盜取財物罪時間為緝獲
    時間），因另犯盜取財物等罪（經國防部南部地方軍事法院同案判決，被告未上
    訴），為警查獲之事實，業據上訴人甲○○坦承不諱，核與高雄市憲兵隊八十八
    年十一月九日（八八）轅任字第三四四六號解送人犯報告書所附筆錄記載情節相
    符，並經證人即該館隊長吳宗鴻到庭結證屬實，其犯罪事證明確，並以上訴人於
    第二次逃亡刑滿後，因其停役原因消滅，依海軍總部（八八）挹管字第一九四四
    號令回役，於八十八年五月十六日生效，應補服役期為九月十日（以役期二年計
    算），應於八十九年二月二十六日退伍，嗣上訴人於八十八年七月十五日自海軍
    明德訓練班完成回役補訓，依海軍總部（八八）挹管字第四二○九號令分配海軍
    第一軍區司令部汽指部服役，迄八十八年十一月八日逃亡，同日緝獲，於同年月
    九日羈押，嗣於八十九年二月九日依海軍第一軍區司令部（八九）招人字第○五
    七○號令核定羈押停役，另依國防部八十八年七月二十六日鍊銪0000000
    00號令：義務役官士兵自民國八十八年十月一日起實施提前兩個月退伍，上訴
    人正確退伍日期為八十八年十二月二十六日，此有海總部人事署八十九年五月九
    日（八九）挹勤字第三四九三號函可查，上訴人逃亡犯罪時間為八十八年十一月
    八日，當時上訴人尚未退伍，仍有現役軍人身分，足見其所辯無現役軍人身分一
    節，顯有誤解，不足採信；又以上訴人前潛逃未逾六日，曾有逃亡、侵占前科，
    有國防部台南監獄八十八年十一月十七日（八八）望朗（一）字第五二四○號簡
    復表及台灣高等法院檢察署資前科紀錄表可憑，認上訴人無故離役未遂罪，為累
    犯，適用陸海空軍刑法第九十三條第三款、第九十八條，刑法第四十七條之規定
    ，審酌上訴人犯罪之動機及犯罪後所生之損害等一切情狀，量處有期徒刑八月，
    核無不合，因而駁回其在軍事法院第二審之上訴。經核原判決從形式上觀察，尚
    無違背法令之情形存在。。
三、上訴意旨略稱：上訴人退伍日期，依上訴人之計算應為八十八年十月十七日，上
    訴人並請求調查，乃原判決竟採用海軍總部人事署八十九年五月九日（八九）挹
    勤字第三四九三號函示，認被告退伍日期為八十八年十二月二十六日，即有錯誤
    ，且有應於審判期日調查之證據而未予調查之違法云云。惟查，原審就被告退伍
    日期，既已向權責單位海軍總部人事署查證，並據該署函覆上訴人正確退伍日期
    為八十八年十二月二十六日，有如前述，自無應於審判期日調查之證據未予調查
    之情形可言，上訴人仍執陳詞重為事實之爭辯及徒憑己見任意爭執，客觀上俱不
    足據以辨認原判決有其所指應調查之證據未予調查之違法形式，依前揭說明，應
    認本件上訴為違背法令上之程式，予以駁回。
三、據上論斷，應依刑事訴訟法第三百九十五條前段，判決如主文。
中    華    民    國     八十九     年       七       月     三十一     日
                              臺灣高等法院高雄分院刑事第二庭
                                  審判長法官  莊秋桃
                                        法官  曾玉英
                                        法官  邱永貴
右正本證明與原本無異。
不得再上訴。
                                      書記官  周能智
中    華    民    國     八十九     年       八       月    一          日
                                                                        Ｂ


司法院資訊處製作；財團法人民間司法改革基金會備份。
